臺灣宜蘭地方法院民事裁定
111年度補字第73號
原      告  陳森郁  
            黃滿足  
共      同
訴訟代理人  張致祥律師
被      告  李禎裕  
            李芷柔  
            吳祥欣  
            吳佳東  
上列當事人間請求塗銷抵押權登記等事件，本院裁定如下：
    主  文
原告應於本裁定送達後七日內，補繳裁判費新臺幣伍萬零伍佰元
，並補正下列事項，逾期未補繳裁判費，即駁回其訴。
    理  由
一、按提起民事訴訟，應依民事訴訟法第77條之13規定繳納裁判
    費，此為必備之程式；又訴訟標的之價額由法院核定；核定
    訴訟標的之價額，以起訴時之交易價額為準；無交易價額者
    以原告就訴訟標的所有之利益為準；以一訴主張數項標的者
    ，其價額合併計算之；因債權之擔保涉訟，以所擔保之債權
    額為準；如供擔保之物其價額少於債權額時，以該物之價額
    為準，民事訴訟法第77條之1第1、2項、第77條之2第1項本
    文、第77條之6分別定有明文。末按原告之訴，有民事訴訟
    法第249條第1項所列各款情形之一，依其情形可以補正，應
    定期間命其補正，逾期未補正，應以裁定駁回之，同法第24
    9條第1項但書亦有明文。
二、經查，本件原告起訴未據繳納裁判費。原告訴之聲明如附表
    一所示。經核，附表二、三所示抵押權所擔保之債權額均少
    於其共同供擔保土地設定權利範圍價額（計算詳如附表二、
    三），又原告以一訴主張數項標的，揆諸前揭規定，本件訴
    訟標的價額應以附表二、三所示抵押權擔保債權額合併計算
    之。是本件訴訟標的價額核定為新臺幣（下同）5,000,000
    元，應徵第一審裁判費50,500元。茲依民事訴訟法第249條
    第1項但書之規定，限原告於收受本裁定送達後7日內補繳，
    逾期不繳，即駁回其訴。
三、原告應提出宜蘭縣○○鄉○○段00000000000000000地號土地之
    最新土地登記第一類謄本及異動索引（權利人均勿遮蔽），
    並提出全體被告之最新戶籍謄本附記事欄。
四、爰依首揭規定，裁定如主文。
中　　華　　民　　國　　111 　年　　3 　　月　　28　　日
                  民事庭  法　官  謝佩玲
以上正本係照原本作成。
如不服本裁定關於核定訴訟標的價額部分，應於送達後10日內向
本院提出抗告狀，並繳納抗告費新臺幣1,000元；其餘關於命補
繳裁判費部分，不得抗告。
中　　華　　民　　國　　111 　年　　3 　　月　　28　　日
                          書記官　陳建琪 
附表一：原告訴之聲明
一、確認被告李禎裕、李芷柔與林崇鎮、林崇熙間就如附表二所
    示土地之抵押權所擔保共新臺幣300萬元債權不存在。
二、確認被告吳祥欣、吳佳東與林崇鎮、林崇熙間就如附表三所
    示土地之抵押權所擔保共新臺幣200萬元債權不存在。
三、被告李禎裕、李芷柔應將第一項聲明所示抵押權登記塗銷；
    被告吳祥欣、吳佳東應將第二項聲明所示抵押權登記塗銷。
　　
附表二：
編號 共同供擔保 土地地號 收件年期字號（民國） 設定權 利範圍 共同擔保債權額（新臺幣） 抵押權人 1 宜蘭縣○○鄉○○段000○000地號 99年羅登字 第149460號 2分之1 500,000元 李禎裕 2 宜蘭縣○○鄉○○段000○000地號 99年羅登字 第160380號 2分之1 500,000元 李禎裕 3 宜蘭縣○○鄉○○段000○000地號 99年羅登字 第166560號 2分之1 500,000元 李禎裕 4 宜蘭縣○○鄉○○段000○000地號 99年羅登字 第181670號 2分之1 500,000元 李禎裕 5 宜蘭縣○○鄉○○段000○000地號 105年羅登字 第162490號  2分之1 500,000元 李芷柔 6 宜蘭縣○○鄉○○段000○000地號 105年羅登字 第162480號  2分之1 500,000元 李芷柔 備註：共同供擔保土地設定權利範圍價額（元以下四捨五入） 　　　（20,630.86＋17,195.85）㎡ × 540元/㎡ × 1/2＝10,213,212元      

附表三：
編號 土地地號 收件年期字號（民國） 設定權 利範圍 共同擔保債權額（新臺幣） 抵押權人 1 宜蘭縣○○鄉○○段000○00000地號 100年羅登字 第020040號  2分之1 1,000,000元 吳祥欣 2 宜蘭縣○○鄉○○段000○00000地號 105年羅登字 第162460號  2分之1 1,000,000元 吳佳東 備註：共同供擔保土地設定權利範圍價額（元以下四捨五入） 　　　（9,091.85＋7,799.98）㎡ × 540元/㎡ × 1/2＝4,560,794元